【裁判字號】    89,聲再,70
【裁判日期】    890427
【裁判案由】    聲請再審
【裁判全文】
臺灣高等法院高雄分院刑事裁定                      八十九年度聲再字第七號
    再審聲請人
    即  自訴人  甲○○
    受 判決 人  乙○○
                戊○○
                丙○○
                丁○○
右列聲請人因受判決人偽造文書案件，對於本院八十九年度上易字第一０四號中華民
國八十九年二月二十四日確定判決（臺灣屏東地方法院八十八年度自字第六十九號）
，聲請再審，本院裁定如左：
      主      文
再審之聲請駁回。
      理      由
一、聲請意旨如再審聲請狀所載（詳如附件）。
二、按自訴人為受判決人之不利益聲請再審，以有(一)原判決所憑之證物已證明其為偽
    造或變更者。(二)原判決所憑之證言、鑑定或通譯已證明其為虛偽者。(三)原判決所
    憑之通常法院或特別法院之裁判已經確定裁判變更者。(四)參與原判決或前審判決
    或判決前所行調查之法官，或參與偵查或起訴之檢察官，因該案件犯職務上之罪
    已經證明者；或因該案件違法失職已受懲戒處分，足以影響原判決者之情形之一
    者為限，此觀刑事訴訟法第第四百二十條第一、第二款、第四款、第五款，第四
    百二十二條第一款，第四百二十八條第一項但書規定自明。
三、經查，本件自訴人自訴被告乙○○、戊○○、丙○○、丁○○於其向臺灣屏東地
    方法院自訴被告林家福、林樹山詐欺案件審理時，為不實之供述，被告等人因此
    致法院製作不實之公文書，因認被告等涉有偽造文書（刑法第二百十四條使公務
    員登載不實罪）之罪嫌云云。經本院原確定判決以右開犯罪事實，自訴人前已向
    臺灣屏東地方法院檢察署檢察官提出告發，並經檢察官於八十四年九月八日終結
    偵查，並為不起訴處分，此有臺灣屏東地方法院檢察署八十四年偵字第四三七、
    第一九○九號、第二六六一號不起訴處分書一份在卷可稽。自訴人雖就同一被告
    、同一犯罪事實另主張相異之罪名（即前案指稱涉犯偽證罪，後案指稱涉犯使公
    務員登載不實罪），惟本件與前案仍屬同一案件。法院不受自訴人所指法條適用
    之拘束。原審法院因而以自訴人對同一案件，於檢察官終結偵查後，即八十八年
    八月二日再行自訴，爰不經言詞辯論，依刑事訴訟法第三百二十三條第一項及第
    三百三十四條規定，諭知不受理之判決，核無違誤，自訴人上訴，為無理由，應
    予駁回。有本院八十九年度上易字第一０四號確定判決附卷可稽。茲本件聲請人
    即自訴人以原確定判決重要證據漏未審酌為由，為受判決人之不利益聲請再審，
    所舉聲請再審之理由，核與前揭法條所定要件，無一相符，應認為無再審理由，
    應予駁回。
四、據上論斷，應依刑事訴訟法第四百三十四條第一項，裁定如主文。
中    華    民    國     八十九     年       四       月    廿七  日
                            臺灣高等法院高雄分院刑事第一庭
                                  審判長法官  翁慶珍
                                        法官  李春昌
                                        法官  周賢銳
右正本證明與原本無異。
不得抗告。
                                      書記官  黃琳群
中    華    民    國     八十九     年       五       月     一   日
                                                                 Ｊ


司法院資訊處製作；財團法人民間司法改革基金會備份。
